臺灣桃園地方法院刑事判決
109年度訴字第864號
公  訴  人  臺灣桃園地方檢察署檢察官  
被      告  鄭勳遠



指定辯護人  本院公設辯護人彭詩雯  
被      告  傅楚君



被      告  陳語萱


上列被告因強盜等案件，經檢察官提起公訴（109年度偵字第207
70號），本院判決如下：
    主  文
一、鄭勳遠共同犯剝奪他人行動自由罪，累犯，處有期徒刑壹年
    貳月；又共同犯傷害罪，累犯，處有期徒刑拾月。應執行有
    期徒刑壹年拾月。
　　扣案如附表四編號7所示榔頭壹支沒收，未扣案如附表四編
    號9所示手機壹支沒收，於全部或一部不能或不宜執行沒收
    時，追徵其價額。
二、傅楚君共同犯剝奪他人行動自由罪，處有期徒刑拾月；又共
    同犯傷害罪，處有期徒刑捌月。應執行有期徒刑壹年貳月。
三、陳語萱共同犯剝奪他人行動自由罪，處有期徒刑陸月，如易
    科罰金，以新臺幣壹仟元折算壹日；又共同犯傷害罪，處有
    期徒刑伍月，如易科罰金，以新臺幣壹仟元折算壹日。應執
    行有期徒刑拾月，如易科罰金，以新臺幣壹仟元折算壹日。
    事  實
鄭勳遠因前女友楊安琳而與黃彥綸有糾紛，鄭勳遠於民國109年6
月28日凌晨1時許，駕駛車牌號碼000-0000號自用小客車搭載傅
楚君一同前往黃彥綸桃園市○○區○○路000號住處。鄭勳遠抵達上
開住處後，與手持菜刀及不具殺傷力空氣槍之黃彥綸發生爭執，
鄭勳遠、傅楚君即合力奪下黃彥綸之菜刀及空氣槍，復共同基於
剝奪行動自由之犯意聯絡，由鄭勳遠持菜刀、傅楚君持空氣槍將
黃彥綸強押入上開車輛，鄭勳遠再將黃彥綸載離住處開往新竹。
傅楚君續以電話聯絡陳語萱，陳語萱聽聞上開衝突情事，即加入
上開剝奪行動自由之犯意聯絡，要求鄭勳遠駕車至新竹縣○○鄉○○
○街000號搭載陳語萱，陳語萱上車後遂與傅楚君另共同基於傷害
之犯意聯絡，由陳語萱及傅楚君徒手毆打黃彥綸數下。待鄭勳遠
駕車到新竹縣寶山鄉大雅路某處竹林，甫下車之黃彥綸試圖逃脫
卻摔落路邊斜坡致雙腳骨折躺於地面無法起身，鄭勳遠見狀即加
入上開傷害之犯意聯絡，傅楚君及陳語萱則承前傷害犯意聯絡，
由鄭勳遠持刀砍黃彥綸腹部再徒手毆打黃彥綸，傅楚君以腳踹及
持竹子毆打黃彥綸，陳語萱以徒手及持竹子毆打黃彥綸，期間傅
楚君尚持榔頭敲擊黃彥綸頭部兩側路面嚇唬黃彥綸，終致黃彥綸
受有頭部、臉部、四肢及軀幹多處撕裂傷、挫傷及腹部深度撕裂
傷之傷害。後鄭勳遠為返回上開住處尋找楊安琳，開口要求黃彥
綸交付上開住處大門遙控器，黃彥綸僅得將遙控器交付鄭勳遠，
鄭勳遠另逕行取去黃彥綸因遭毆打掉落地面之手機，繼於109年6
月28日凌晨3時52分許，鄭勳遠駕車將黃彥綸載往新竹市○區○○路
○段000號之新竹馬偕紀念醫院急診室門口就醫，黃彥綸開口要求
鄭勳遠返還手機，鄭勳遠因擔憂黃彥綸使用手機讓其犯行曝光而
未返還，逕搭載傅楚君等人駛離，共剝奪黃彥綸之人身自由約達
2小時36分。
    理  由
一、本判決援引之供述及非供述證據，均係依法取得，並經本院
    於審理期日踐行合法之調查，檢察官、被告鄭勳遠、被告傅
    楚君、被告陳語萱及辯護人迄本院言詞辯論終結前，皆未爭
    執證據能力，自得採為判決之基礎。
二、認定犯罪事實所憑證據及理由
　㈠上開犯罪事實，業據鄭勳遠於本院訊問及審理中（見訴卷一
    第96頁、訴卷二第72、517頁）、傅楚君及陳語萱於審理中
    （見訴卷二第387、517頁）均坦承不諱，核與證人即案發當
    日全程跟隨在場之邱瀞茹於警詢及偵查中之證述（見偵卷第
    255-261、397-399頁）、告訴人黃彥綸於警詢、偵查及審理
    中之證述（見偵卷第113-117、119-122、123-125、473-479
    頁、訴卷二第480-499頁）相符，並有車輛詳細資料報表、
    新竹馬偕紀念醫院診斷證明書、搜索扣押筆錄、扣押物品目
    錄表、馬偕紀念醫院急診室門口監視器畫面影像、刑案現場
    照片、照片黏貼紀錄表、桃園市政府警察局槍彈鑑定書可稽
    （見偵卷第57、127、143-151、155-159、163-167、211-23
    5、463、493-499頁），另有扣案如附表四編號1、5、7所示
    之物為佐，足認被告3人之任意性自白與事實相符，可以採
    信。
　㈡又依桃園市○○區○○路000號、新竹馬偕紀念醫院急診室門口前
    之監視器影像（見偵卷第220、222頁），可知告訴人自109
    年6月28日凌晨1時17分遭鄭勳遠、傅楚君強押上車，至同日
    凌晨3時53分始遭釋放，告訴人之人身自由遭剝奪約達2小時
    36分。綜上，本案事證明確，被告3人犯行堪以認定，均應
    依法論科。
三、論罪
　㈠罪名
　⒈按刑法第302條第1項、第304條第1項及第305條之罪，均係以
    人之自由為保護法益。刑法第302條第1項之罪所稱「非法方
    法」，包括強暴、脅迫或恐嚇等一切不法手段在內，如以非
    法方法剝奪他人行動自由行為繼續中，再對被害人施加恐嚇
    ，或以恐嚇之手段迫使被害人行無義務之事，則其恐嚇之行
    為，仍屬於非法方法剝奪行動自由之部分行為，應僅論以刑
    法第302條第1項之罪，不會另成立同法第304條或第305條之
    罪（最高法院89年度台上第780號判決意旨參照）。
　⒉查鄭勳遠在剝奪告訴人行動自由行為繼續中，命無義務之告
    訴人交出上開住處搖控器，另取去告訴人手機後拒不返還，
    而妨害告訴人使用手機之權利等行為（本院認此等行為均不
    構成公訴意旨起訴之強盜罪，詳後述）；傅楚君以榔頭敲擊
    躺在地面之告訴人頭部兩側路面恐嚇告訴人之行為，均屬非
    法剝奪行動自由之部分行為，不另論罪。是核被告3人所為
    ，均係犯刑法第277條第1項之傷害罪及同法第302條第1項之
    非法剝奪他人行動自由罪。
　⒊又鄭勳遠於抵達竹林至前往醫院之緊密期間、傅楚君及陳語
    萱於鄭勳遠搭載陳語萱上車後至前往醫院之緊密期間，分以
    刀砍、徒手毆打、腳踹、持竹毆打等方式傷害告訴人，均係
    基於同一傷害犯意侵害同一身體法益，各行為獨立性極為薄
    弱，依一般社會健全觀念，在時間差距上難以強行分開，應
    視為數個舉動接續實行，均應論以接續犯之一罪。　
　㈡共犯與罪數　
　⒈按「相續共同正犯」，就基於凡屬共同正犯對於共同犯意範
    圍內之行為均應負責，而共同犯意不以在實行犯罪行為前成
    立者為限，若了解最初行為者之意思，而於其實行犯罪之中
    途發生共同犯意而參與實行者，亦足成立；故對於發生共同
    犯意以前其他共同正犯所為之行為，苟有就既成之條件加以
    利用而繼續共同實行犯罪之意思，則該行為即在共同意思範
    圍以內，應共同負責（最高法院98年度台上字第7972號判決
    意旨參照）。查陳語萱於審理及偵查中供承：我一上車就發
    現告訴人不願意在車上，我因為不喜歡告訴人打我男友傅楚
    君，所以願意上車，上車後我打告訴人幾下等語（見偵卷第
    390頁、訴卷二第387頁），可知，陳語萱於告訴人行動自由
    遭剝奪後，仍願加入繼續剝奪告訴人行動自由行列，自應就
    告訴人於陳語萱搭乘上開車輛前之期間遭剝奪行動自由之結
    果負責，故被告3人就非法剝奪他人行動自由罪，有犯意聯
    絡及行為分擔，應論以共同正犯。又鄭勳遠、傅楚君與陳語
    萱就傷害告訴人部分，業據渠等就犯意聯絡及行為分擔供述
    明確，亦應論以共同正犯。
　⒉次按刑法第302條第1項剝奪他人行動自由罪，其構成要件所
    稱「非法方法」，包括強暴、脅迫等一切非法手段在內，故
    犯該罪因而致被害人普通傷害者，乃強暴、脅迫當然之結果
    ，不另論以普通傷害罪。惟行為人於剝奪被害人行動自由時
    ，另基於普通傷害之故意，而對被害人實行傷害之行為者，
    仍應另成立普通傷害罪，並與剝奪行動自由罪分論併罰（最
    高法院101年度台上字第3856號判決意旨參照）。查鄭勳遠
    與傅楚君於駕車離開上開住處時，已持菜刀及空氣槍達成剝
    奪告訴人行動自由之目的，且依傅楚君於偵查中供承：我在
    車上及竹林會打告訴人，是因為告訴人用空氣槍打我，我要
    教訓他等語（見偵卷第383頁）、陳語萱於偵查中供承：我
    不喜歡告訴人打傅楚君，上車後我有打告訴人，在竹林也是
    等語（見偵卷第390-391頁），鄭勳遠於法院訊問時供承：
    告訴人在竹林下車後摔倒，說他腳斷掉等語（見聲羈卷第15
    0頁），可知，告訴人於遭鄭勳遠送往醫院前之期間，其人
    身自由均持續遭剝奪中（告訴人在竹林期間更因腳斷掉跑不
    掉），被告3人無需再以其他強暴之手段剝奪告訴人之人身
    自由，顯見被告3人傷害告訴人之行為係基於另起之傷害犯
    意聯絡所為，是被告3人所犯非法剝奪他人行動自由罪及傷
    害罪，犯意各別、行為互殊，自應分論併罰。
　㈢對公訴意旨認鄭勳遠另涉犯強盜罪部分之說明
　⒈公訴意旨認鄭勳遠於抵達竹林後將告訴人送醫前之期間，意
    圖不法自己之所有，基於另起之強盜犯意，利用告訴人傷重
    不能抗拒，命告訴人交出手機及遙控器，所犯該當刑法第32
    8條第1項之強盜罪嫌（見訴卷二第10頁）。惟查：
　⑴告訴人於審理時證稱：我在上開住處開豬腳店，1樓是店面，
    3樓是給員工住，4樓是我住，我的店員楊安琳跟鄭勳遠是男
    女朋友一起住在上開住處，因為他們兩個吵架，鄭勳遠毆打
    楊安琳，我去醫院載楊安琳回來，鄭勳遠打電話跟我解釋我
    不聽，鄭勳遠就認為我不相信他而吵起來，才有本案發生，
    上開住處遙控器有2把，1把楊安琳持有，1把我持有，鄭勳
    遠在有開店或我在的時候，可以自由進出上開住處，案發後
    鄭勳遠有回去上開住處，將楊安琳押走毆打...我真的忘記
    手機有沒有從口袋掉出來，我確定鄭勳遠有叫我拿遙控器出
    來，但我記得手機還在我身上等語（見訴卷二第483-485、4
    90-492、494頁）、陳語萱於偵查及訊問中供承：告訴人的
    手機在車上就曾被鄭勳遠拿著，可能是在看告訴人與楊安琳
    來往的訊息，遙控器是在竹林時，鄭勳遠叫告訴人拿出來，
    送告訴人去馬偕醫院時，告訴人要求把手機還他，但鄭勳遠
    覺得交出去，我們都會死，將告訴人釋放後，我們有回到上
    開住處，將楊安琳載到竹林，鄭勳遠要求我教訓楊安琳，我
    有賞楊安琳幾巴掌等語（見偵卷第391-392頁、聲羈卷第108
    -110頁）、傅楚君於偵查及訊問中供承：在竹林一開始時，
    手機跟遙控器都在告訴人身上，後來鄭勳遠叫告訴人交出遙
    控器，手機掉落一旁遭鄭勳遠順手拿走，案發後有回上開住
    處，將楊安琳帶到竹林，鄭勳遠說楊安琳跟他在一起，又跟
    告訴人在一起，鄭勳遠就要求陳語萱教訓楊安琳等語（見偵
    卷第384頁、聲羈卷第125頁）、邱瀞茹於偵查中證稱：遙控
    器是鄭勳遠載告訴人去醫院前跟告訴人要的，我有看到告訴
    人拿出來的畫面，手機則是送到醫院時，告訴人跟鄭勳遠要
    手機等語（見偵卷第399頁）、鄭勳遠於訊問中供承：手機
    是我在地上撿到，遙控器是告訴人交給我的，在醫院的時候
    ，不是不還給告訴人，是一時找不到手機，後來載楊安琳回
    竹林的時候，楊安琳在車上找到手機，最後手機是丟在竹林
    內等語（見訴卷一第96頁、訴卷二第517-519頁）。　
　⑵依上各人之證述及供述可知，案發之起因係楊安琳與鄭勳遠
    之感情糾紛及鄭勳遠主觀上認為楊安琳與告訴人有男女關係
    ，案發後鄭勳遠並回到上開住處載楊安琳到竹林，再毆打楊
    安琳（未據楊安琳告訴），足認鄭勳遠於事實欄所載期間，
    對告訴人應無不法所有意圖。又在竹林時，各人對鄭勳遠要
    求告訴人交出遙控器之事實印象深刻，但就告訴人之手機如
    何為鄭勳遠所得，僅傅楚君與鄭勳遠之供述一致，況告訴人
    於偵查中亦曾證稱：手機、遙控器在竹林時遭鄭勳遠取走，
    因為當時我手機剛好掉落，被鄭勳遠看到，鄭勳遠就取走手
    機並要我交出遙控器等語（見偵卷第477頁），本院因認手
    機係因告訴人遭毆打掉落在地面而為鄭勳遠逕行取走，與事
    實較為相符，復衡以陳語萱供述「鄭勳遠覺得把手機交出去
    ，我們都會死」、鄭勳遠供述「搭載楊安林再次回到竹林後
    ，將手機棄置竹林」等語，足認鄭勳遠逕取走告訴人之手機
    ，主觀上未對手機的財產價值有所覬覦而不具不法所有意圖
    。另告訴人之遙控器僅為控制上開住處出入之工具，難認具
    有財產價值，且鄭勳遠既住在上開住處，案發後更回上開住
    處找楊安琳，亦堪認鄭勳遠取得遙控器係為出入上開住處所
    用，而非對遙控器具有不法所有之意圖。從而，公訴意旨認
    鄭勳遠有命告訴人交出手機之客觀事實，主觀上就遙控器及
    手機有不法所有意圖並具強盜犯意，顯有誤會，尚不足採。
　⒉惟鄭勳遠於告訴人遭剝奪行動自由期間，命告訴人交出遙控
    器而行此無義務之事，又逕取走手機，於告訴人要求返還手
    機之際拒不返還而妨害告訴人使用手機之權利，均屬強制行
    為，是本院雖認鄭勳遠未構成強盜罪，惟於社會基礎事實同
    一下，應職權依刑事訴訟法第300條規定變更起訴法條為刑
    法第304條，另依上開最高法院89年度台上第780號判決意旨
    ，鄭勳遠上開強制行為均屬剝奪他人行動自由期間之部分行
    為，復無證據證明係另行起意所為，自毋庸另論強制罪（公
    訴意旨認命交出遙控器、手機係基於另起之犯意，亦有誤會
    ），是本院依職權變更起訴法條，未妨害鄭勳遠之防禦權，
    附此敘明。
四、量刑
　㈠累犯
　⒈鄭勳遠部分
　　查鄭勳遠因故意犯罪有如附表一所示科刑及執行完畢情形，
    有臺灣高等法院被告前案紀錄表可憑（見訴卷一第79-90頁
    ），鄭勳遠於有期徒刑執行完畢後5年內，再犯本案有期徒
    刑以上之罪，為累犯。而鄭勳遠於附表一執行完畢之罪包括
    非法剝奪他人行動自由罪及傷害罪，與本案所犯之罪罪質全
    然相同，可見鄭勳遠未因附表一所示之罪執行完畢有所警惕
    ，對刑罰反應力十分薄弱，故據大法官釋字第775號解釋意
    旨審酌後，認依刑法第47條第1項規定加重鄭勳遠本案所犯2
    罪之刑，並無過苛之處，爰依法加重其刑。　　
　⒉傅楚君部分
　　查傅楚君因故意犯罪有如附表二所示科刑及執行完畢情形，
    有臺灣高等法院被告前案紀錄表可考（見訴卷一第26-76頁
    ），是傅楚君於有期徒刑執行完畢後5年內，再犯本案有期
    徒刑以上之罪，為累犯。惟傅楚君於附表二執行完畢之罪與
    本案所犯之罪，罪質並不相同，難認傅楚君對刑罰有反應力
    薄弱情形，則據大法官釋字第775號解釋意旨審酌後，認無
    庸依刑法第47條第1項規定加重傅楚君本案所犯2罪之刑。
　㈡刑度
　  審酌被告3人僅因細故，竟於深夜凌晨時刻，將告訴人自上
    開住處擄至新竹縣寶山鄉某處竹林，更於告訴人摔落路邊斜
    坡雙腳骨折無法起身之際，未有任何憐憫之心，對告訴人施
    以刀砍、虐打，致告訴人受有上開嚴重傷勢，且一般人於深
    夜獨自遭他人擄至竹林深處，復持榔頭敲打靠近躺下頭部之
    兩邊路面，再命行無義務之事，內心之恐懼不言而喻，足見
    被告3人之手段殘忍，又被告3人犯後未賠償告訴人，亦未得
    告訴人原諒，自應嚴懲。次審酌鄭勳遠位居首謀之地位、傅
    楚君居於次要地位，再分別審酌被告3人行為時年齡、學歷
    （鄭勳遠高職畢業、傅楚君國中畢業、陳語萱高職肄業）、
    職業（鄭勳遠業工、傅楚君及陳語萱無業）、家庭經濟狀況
    （鄭勳遠自陳家境小康、傅楚君及陳語萱自陳家境勉持）及
    素行等一切情形後，分別對被告3人量處如主文第1、2、3項
    所示之刑併定應執行之刑，另對陳語萱所處之刑諭知易科罰
    金之折算標準，以資懲儆。　　　
五、沒收　　　　　　　
  ㈠按供犯罪所用、犯罪預備之物或犯罪所生之物，屬於犯罪行
    為人者，得沒收之；犯罪所得，屬於犯罪行為人者，沒收之
    ，刑法第38條第2項、第38條之1第1項前段定有明文。又犯
    罪所得屬於被害人者，基於被害人優先原則，自應先發還被
    害人。另犯罪工具物須屬被告所有，或被告有事實上之處分
    權者，始得在該被告罪刑項下併予諭知沒收。至於非所有權
    人，又無共同處分權之共同正犯，自無庸在其罪刑項下諭知
    沒收或連帶沒收及追徵，最高法院108年度台上字第1001號
    判決意旨參照。
  ㈡查本案扣案及未扣案物如附表四所示，沒收及不予沒收之理
    由及依據，均詳見附表四「是否沒收之理由及依據」欄所示
    。
六、依刑事訴訟法第299條第1項前段、第300條，判決如主文。
本案經經檢察官施韋銘提起公訴，檢察官林弘捷、林奕瑋到庭執
行職務。

中　　華　　民　　國　　111 　年　　4 　　月　　8 　　日
               刑事第八庭   審判長法　官 許雅婷
　　　　　　　　　
　　　　　　　　　                法  官 郭書綺
　　　　　　　　　
　　　　　　　　　                法  官 葉作航
以上正本證明與原本無異。
如不服本判決應於收受判決後20日內向本院提出上訴書狀，並應
敘述具體理由。其未敘述上訴理由者，應於上訴期間屆滿後20日
內向本院補提理由書(均須按他造當事人之人數附繕本)「切勿逕
送上級法院」。 

　　　　　　　　　　　　　　　書記官　林希潔
中　　華　　民　　國　　111 　年　　4 　　月　　11　　日
附表一：鄭勳遠構成累犯之前案
編號 判決法院及案號 罪名 刑度 是否定刑 刑期 執行結果 是否構成累犯 1 苗栗地院104年度易字308號 竊盜罪 有期徒刑4月 苗栗地院106年聲字166號裁定應執行有期徒刑3年9月 刑期105年4月19日至108年5月21日縮刑期滿 107年12月7日因縮短刑期假釋出監，108年5月21日保護管束期滿，假釋未經撤銷 是（依刑法第79條第1項前段規定，有期徒刑所餘刑期未經撤銷假釋，以執行論） 2 高等法院台中分院104年度原上易字14號 攜帶凶器竊盜未遂罪、侵入住居竊盜罪 有期徒刑1年5月、有期徒刑8月     3 新竹地院104年度審訴335號 恐嚇取財未遂罪 有期徒刑4月     4 苗栗地院105年度訴字289號 剝奪他人行動自由罪、傷害罪、加重竊盜罪、詐欺罪 有期徒刑4月、5月、10月、3月     

附表二：傅楚君構成累犯之前案
編號 判決法院及案號 罪名 刑度 是否定刑 刑期 執行結果 是否構成累犯 1 新竹地院101年度訴字第180號 販賣第二級毒品、轉讓第三級毒品(2次) 有期徒刑4年、2月、2月 否 刑期103年9月1日至107年12月31日 有期徒刑執行完畢 是(依最高法院103年度台非字第17號判決，此罪雖與其他罪合併計算假釋期間，仍算執行完畢) 

附表三：各卷宗於本判決代號
編號 卷宗名稱 本判決代號 1 桃園地檢署109年度他字第4856號卷 他卷 2 桃園地檢署109年度偵字第20770號卷 偵卷 3 本院109年度聲羈字第338號卷 聲羈卷 4 本院109年度訴字第864號卷一 訴卷一 5 本院109年度訴字第864號卷二 訴卷二 

附表四：扣案物
編號 物品名稱 數量 所有人 證據資料 是否沒收之理由及依據 1 遙控器 1個 告訴人 ⒈扣押物品目錄表（偵卷第151頁） ⒉鄭勳遠於偵查時之供述（偵卷第403   -404頁） 雖係鄭勳遠之犯罪所得，惟屬告訴人所有，且既經扣案，應發還告訴人，故不宣告沒收 2 安非他命 1包 鄭勳遠  與本案無關，不於本案宣告沒收 3 玻璃球 1顆 鄭勳遠   4 玻璃吸管 1枝 鄭勳遠   5 空氣槍（無殺傷力） 1把 告訴人 ⒈扣押物品目錄表（偵卷第159頁） ⒉鄭勳遠於偵查時之供述（偵卷第403   -404頁） ⒊傅楚君於偵查時之供述（偵卷第382   頁） ⒋告訴人於偵查時之證述（偵卷第473 　頁） ⒌桃園市政府警察局109年7月7日桃鑑   字第1090046134號槍彈鑑定書（訴   卷一第115-116頁）　　　 雖係傅楚君持以犯罪所用，惟所有權不屬被告3人所有，應發還告訴人，不宣告沒收 6 行車紀錄器（記憶卡） 1個 鄭勳遠 ⒈扣押物品目錄表（偵卷第167頁） ⒉鄭勳遠於偵查時之供述（偵卷第403 　-404頁） ⒊鄭勳遠於警詢時之供述（偵卷第42 　頁）　 被告3人未持以犯本案所用，應發還鄭勳遠，不宣告沒收 7 榔頭 1枝 鄭勳遠  鄭勳遠所有，並供傅楚君犯共同犯剝奪他人行動自由罪所用，應依刑法第38條第2項規定於鄭勳遠罪刑下宣告沒收 8 菜刀（未扣案） 1把 告訴人 ⒈告訴人於偵查時之證述（偵卷第475 　頁） ⒉鄭勳遠於警詢時之供述（偵卷第42 　頁） 已棄置竹林滅失，且非被告3人所有，亦非義務沒收之物，不宣告沒收 9 手機（未扣案） 1支 告訴人 ⒈告訴人於審理時之證述（訴卷二第486、494頁） ⒉鄭勳遠於審理時之供述（訴卷二第499-500頁） 為鄭勳遠之犯罪所得，應依刑法第38條之1第1項前段、第3項規定，於鄭勳遠罪刑下宣告沒收及追徵 10 車牌號碼000-0000號自用小客車（未扣案） 1輛 黃傑祥 ⒈鄭勳遠於警詢時之供述（偵卷第38頁） ⒉車輛詳細資料報表（偵卷第57頁） 雖供被告3人犯非法剝奪他人行動自由罪所用，惟車輛非被告3人所有，不宣告沒收 

附錄本案論罪科刑法條全文：
刑法第277條
傷害人之身體或健康者，處5年以下有期徒刑、拘役或50萬元以
下罰金。
犯前項之罪，因而致人於死者，處無期徒刑或7年以上有期徒刑
；致重傷者，處3年以上10年以下有期徒刑。
刑法第302條
私行拘禁或以其他非法方法，剝奪人之行動自由者，處5年以下
有期徒刑、拘役或9千元以下罰金。
因而致人於死者，處無期徒刑或7年以上有期徒刑；致重傷者，
處3年以上10年以下有期徒刑。
第1項之未遂犯罰之。